【裁判字號】    98,上訴,1568
【裁判日期】    981027
【裁判案由】    違反毒品危害防制條例
【裁判全文】
臺灣高等法院臺中分院刑事判決        98年度上訴字第1568號
上  訴  人
即  被  告  己○○
指定辯護人  丙○○  本院公設辯護人
上列上訴人因違反毒品危害防制條例案件，不服臺灣臺中地方法
院98年度訴字第223號中華民國98年5月27日第一審判決（起訴案
號：臺灣臺中地方法院檢察署96年度偵字第26699號），提起上
訴，本院判決如下：
    主  文
原判決撤銷。
己○○販賣第三級毒品，累犯，處有期徒刑伍年貳月；未扣案之
0000000000號行動電話壹支（廠牌：三星，型號：Ｄ
５２８，含ＳＩＭ卡壹張），沒收，如全部或一部不能沒收時，
追徵其價額。又販賣第三級毒品，累犯，處有期徒刑伍年貳月；
未扣案之0000000000號行動電話壹支（廠牌：三星，
型號：Ｄ５２８，含ＳＩＭ卡壹張），沒收，如全部或一部不能
沒收時，追徵其價額。應執行有期徒刑陸年；未扣案之0000
000000號行動電話壹支（廠牌：三星，型號：Ｄ５２８，
含ＳＩＭ卡壹張），沒收，如全部或一部不能沒收時，追徵其價
額。
    事  實
一、己○○前因違反槍砲彈藥刀械管制條例案件，經臺灣臺中地
    方法院（以下簡稱臺中地院）以九十三年度中簡字第二四○
    九號判決處以有期徒刑六月，如易科罰金，以銀元三百元折
    算一日確定；又因背信案件，經臺中地院以九十四年度易緝
    字第二六八號判決處以有期徒刑三月，如易科罰金，以銀元
    三百元折算一日確定；兩案經同院以九十四年度聲字第三九
    一七號裁定合併定應執行有期徒刑八月，如易科罰金，以銀
    元三百元折算一日確定，而於民國九十四年六月二十日易科
    罰金執行完畢。詎其猶不知悔改，明知愷他命（Ketamine，
    俗稱Ｋ他命，以下稱Ｋ他命）係毒品危害防制條例第二條第
    一項第三款所規定之第三級毒品，未經許可不得販賣，竟意
    圖營利，各基於販賣第三級毒品Ｋ他命之犯意，於下列時、
    地，販賣Ｋ他命予戊○○二次：
  (一)己○○於九十六年九月間某日，以門號000000000
    0號行動電話（廠牌：三星，型號：Ｄ５２８，含ＳＩＭ卡
    一張）接獲戊○○以門號0000000000號行動電話
    來電洽購Ｋ他命事宜後，即在臺中市○區○○○路三一七號
    四樓之十二租屋處內（起訴書誤載為臺中市○○路四號十二
    樓），以新臺幣（下同）八百元之代價，販賣一袋重約一公
    克之Ｋ他命予戊○○一次，惟己○○尚未收到該次價金。
  (二)己○○於九十六年十月二日晚間某時，以門號000000
    0000號行動電話（同上支行動電話）接獲戊○○以門號
    0000000000號行動電話來電洽購Ｋ他命事宜後，
    即在上址租屋處內，以八百元之代價，販賣一袋重約一公克
    之Ｋ他命予戊○○一次，惟己○○尚未收到該次價金。
二、嗣於九十六年十月四日中午十二時許，經警持臺中地院核發
    之搜索票至臺中市○區○村路○段三六號十四樓之九戊○○
    租屋處執行搜索，在場之戊○○及其夫庚○○向警方坦承施
    用Ｋ他命，並供出Ｋ他命來源係向己○○所購得，始循線查
    知上情。
三、案經臺中市警察局移送臺灣臺中地方法院檢察署檢察官偵查
    起訴。
    理  由
一、被告以外之人於審判外之言詞或書面陳述，除法律有規定者
    外，不得作為證據，刑事訴訟法第一百五十九條第一項定有
    明文。證人庚○○於警詢之言詞陳述，係被告以外之人於審
    判外之言詞陳述，業經被告之選任辯護人爭執其證據能力，
    且核該證人之警詢陳述無刑事訴訟法第一百五十九條之一至
    第一百五十九條之五所定之例外情形，故應認無證據能力。
二、被告以外之人於檢察事務官、司法警察官或司法警察調查中
    所為之陳述，與審判中不符時，其先前之陳述具有較可信之
    特別情況，且為證明犯罪事實存否所必要者，得為證據，為
    刑事訴訟法第一百五十九條所明定。證人戊○○於警詢指證
    伊向綽號「小莊」即被告己○○購買Ｋ他命等情，與其嗣於
    本院到庭結證稱伊沒有向被告購買Ｋ他命，而係向被告之朋
    友綽號「小龍」之人購買Ｋ他命等情不符，然被告於警詢製
    作筆錄時，距離案發時間較近，記憶較為清楚，且無被告在
    場壓力，亦無人情關說之干擾，而證人戊○○於偵訊及本院
    作證時均未提及警詢時有遭受負責訊問警員施以強暴、脅迫
    、利誘或其他不正方法取供之情形，證人戊○○於本院雖證
    稱警詢時太緊張講錯話，然核其於警詢所供述其向被告購買
    Ｋ他命等情，與證人庚○○於偵訊及原審時所證述之情節大
    致相符，豈可能因太緊張講錯話而致此，是證人戊○○所稱
    伊於警詢太緊張講錯話云云，違反常理，尚不足取。據上，
    堪認證人戊○○於警詢之陳述具有較可信之情況，而其警詢
    陳述關乎被告販賣第三級毒品Ｋ他命犯行，自為證明被告犯
    罪之重要證據，故應認有證據能力。
三、又被告以外之人於偵查中向檢察官所為之陳述，除顯有不可
    信之情況者外，得為證據，刑事訴訟法第一百五十九條之一
    第二項分別定有明文。查證人戊○○、庚○○於偵查中具結
    向檢察官所為之陳述，固屬傳聞證據。而證人戊○○於本院
    證稱伊於偵訊時太緊張講錯話云云，然查檢察官訊問證人戊○○之初，即先問證人戊○○：現在意識清楚嗎?證人戊○○即答以：清楚。繼經問以：1加到5多少?證人戊○○亦於3
    秒鐘之短時間正確地答以：15。其間，證人戊○○就向被告
    購買毒品之細節能詳予說明，最後亦對檢察官回答以上所言
    實在，且明確回答檢察官並無用不當的方法取供，訊問態度
    平和等情，有證人戊○○之偵訊筆錄可稽（九十六年度偵字
    第二六六九九號卷第二六至二八頁），是可知證人戊○○於
    偵訊時之證述並非在其神情緊張之狀態下所為，證人戊○○
    於本院所為上開證詞，顯非事實，要不可採。另被告辯稱證
    人戊○○於偵訊指摘被告販賣Ｋ他命予伊，卻又僅陳稱被告
    之綽號、地址、電話等資料，而不知被告之真實姓名云云，
    其故意隱瞞被告真實姓名，足徵其偵訊中之陳述具有顯不可
    信之情況云云。惟查證人戊○○於本院證稱：「（被告有無
    綽號?你之前都叫如何稱呼他?）我叫他小莊。（查獲前是否
    知道他真實姓名?）不知道，（是否警察做筆錄時提示給你
    指認時你才知道他真實姓名?）是的」等語（本院卷第七五
    頁背面），而證人戊○○於偵訊時亦證稱：「（你都叫己○○什麼名字?）小莊，（提示卷附照片5號，這個人就是小莊
    嗎?）是，（照片會不會太小?）不會，（需不需要檢察官拿
    更大的或彩色的照片給你看?）不用，（為何一眼就看出是
    他?）因為還記得。」等語（同上偵查卷第二六、二七頁）
    。可知，證人戊○○於偵訊時係依其平時所稱呼被告之綽號
    「小莊」而為供述，且明確指認被告己○○，是難認其故意
    隱瞞被告之真實姓名，並據此而謂其偵訊之言詞陳述有顯不
    可信之情況，被告上開所辯顯非事實，自不可採。此外，被
    告及其辯護人對於證人戊○○、庚○○於偵訊之證述，亦未
    釋明有何其他顯不可信之情況，則上開證人之偵訊證述應認
    有證據能力。又證人庚○○於偵訊、原審所為證述，均係就
    其親身所見所聞而為之證述，核非屬傳聞證據，自得為本案
    之證據。被告辯稱證人庚○○所為證述係從詹女聽聞而來，
    屬傳聞證據，而無證據能力云云，尚不可採。
四、訊據上訴人即被告（以下稱被告）己○○固坦承戊○○有於
    上開時、地購買Ｋ他命，惟矢口否認有伊販賣Ｋ他命予戊○○，辯稱：係伊介紹戊○○向綽號「小龍」之人購買Ｋ他命
    云云。然查：
  (一)被告雖辯稱：戊○○是向綽號「小龍」之人購買Ｋ他命云云
    ，然被告僅提出車牌號碼五九五六－ＬＮ予本院，並稱該車
    係「小龍」父親所使用云云。本院依車號查詢結果，車主為
    「立昌機電有公司」（參見本院卷第三二頁），並無「小龍
    」父親之年籍資料，且被告迄今亦未能提供「小龍」之真實
    姓名年籍供本院參考，是否真有「小龍」此人，已非無疑；
    況被告於原審審理時供稱：伊在東興市場內，透過朋友介紹
    打麻將認識的，認識將近十年，是好朋友，但算不上要好，
    伊不知「小龍」之真實姓名云云（原審卷第八五頁背面、第
    八六頁），則被告既與「小龍」為近十年交情之好友，被告
    連其真實姓名都不知，亦與常情有悖。又證人戊○○、庚○○於偵查中均未證述向「小龍」購買Ｋ他命此事，甚至連「
    小龍」此人均未提及（同上偵查卷第二四至二八頁），若證
    人戊○○是向「小龍」購買Ｋ他命，縱不知「小龍」之真實
    姓名，亦可向警方表示不知販賣者之姓名，豈會隨意構陷被
    告，足見被告辯稱：證人戊○○係向「小龍」購買Ｋ他命云
    云，顯不實在。
  (二)證人戊○○於偵查中證稱：伊九十六年十月四日中午被查獲
    前連同被查獲那次的毒品有四次都跟被告拿的，伊跟他拿都
    沒拿錢給他，伊是跟被告欠著，拿一公克欠七、八百元，這
    七、八百元的行情是被告講的，伊每次找被告，是用伊的0
    000000000行動電話跟被告的行動電話聯絡等語（
    同上偵查卷第二六、二七頁）；又證人庚○○於偵查中證稱
    ：伊知道被告有在賣Ｋ他命，伊載伊老婆戊○○去找被告，
    伊在樓下等，戊○○上樓去跟被告買Ｋ他命等語（同上偵卷
    第二四、二五頁），足見證人戊○○確有向被告購買Ｋ他命
    甚明，且依證人戊○○前揭證述，被告有向其言及Ｋ他命之
    售價，更見被告僅係讓證人戊○○賒帳，並非無償轉讓Ｋ他
    命予證人戊○○。
  (三)證人庚○○於本院審理時證稱：伊太太戊○○會去向被告借
    錢，同時會跟被告拿Ｋ他命，伊於九十六年十月三日有因施
    用毒品被查獲，該次毒品是伊載伊太太去找被告，伊太太上
    去找被告，下來時身上就有Ｋ他命，伊知道戊○○去找被告
    拿Ｋ他命，但細節部分伊不清楚，伊有問戊○○怎麼有錢拿
    Ｋ他命，因為伊與戊○○金錢狀況還有很多錢要處理，如果
    伊與戊○○有錢，就不會跟被告借錢，所以伊才會問她怎麼
    有錢拿Ｋ他命，戊○○說她找被告拿，先跟被告欠等語（原
    審卷第七七頁背面、第七八頁）。又證稱：伊載戊○○去過
    四、五次，這四、五次時間伊不太記得，最後一次是九十六
    年十月二日晚上，九十六年九月份應該也有去找過被告，伊
    載戊○○去學士會館，每次都一樣，伊從美村路租屋處開車
    載戊○○到學士會館樓下，她下車後就直接到樓上，伊在樓
    下的車內等她，戊○○上去時候大約二十至三十分鐘不等，
    伊在車內都沒有離開，伊也都沒有上去過，但這四、五次回
    到家裡，戊○○皮包內就會有Ｋ他命等語（原審卷第七八頁
    背面），復證稱：伊太太會先用手機打電話給被告，有時是
    伊太太自己過去，有時是伊載伊太太過去，伊太太在打電話
    時，伊在旁邊有聽到一、二次，問對方有沒有在家，伊太太
    說要過去找他，接著伊太太會叫伊載她過去被告那裡，因為
    電話掛掉之後，戊○○會告訴伊她要去學士會館，伊太太說
    要過去講事情，大約有四、五次伊太太下樓時，皮包內有Ｋ
    他命，有時伊沒有在伊太太旁邊聽到，伊太太會打電話給伊
    叫伊回家載她去學士會館，伊就直接載她過去，回家後，皮
    包內有時會有Ｋ他命，有時沒有等語（原審卷第八○頁正、
    背面），再證稱：九月間這一次，伊太太下來時，皮包內也
    有Ｋ他命，一小包數量約一公克等語（原審卷第八一頁背面
    ），足認證人庚○○於九十六年九月間某日、同年十月二日
    晚間某時，各有載證人戊○○至被告前揭租屋處，證人戊○○上樓找被告後返回車上時，皮包內即有一包數量約一公克
    之Ｋ他命之事實。證人戊○○既在被告前揭租屋處購得Ｋ他
    命，惟被告迄今未能提出係「小龍」將上開Ｋ他命販賣予證
    人戊○○之相關證明，而證人戊○○在被告租屋處與他人交
    易Ｋ他命顯與常情有違，且證人戊○○於偵查中業已證述係
    向被告拿Ｋ他命並賒帳，足徵證人戊○○此二次取得之Ｋ他
    命係被告販售無訛。證人庚○○於原審雖另證稱：「（你是
    憑你看過己○○，所以你猜測就是跟己○○拿的?）是的」
    等語（原審卷第七九頁）。惟按證人之推測之詞，係以實際
    經驗為基礎者，仍得為證據，刑事訴訟法第一百六十條定有
    明文。觀諸證人庚○○於偵訊及原審之證詞，無非係以其親
    身經歷之事實為基礎而為此部分之猜測，依上述規定，仍應
    認其猜測之詞實有所本而得為本案之證據，附此敘明。
  (四)證人戊○○於本院改口證稱伊沒有向被告己○○購買Ｋ他命
    ，伊係向被告己○○之朋友綽號「小龍」購買的云云（本院
    卷第七四頁背面至第七五頁背面）。然本案並無證據可證明
    確有綽號「小龍」之人，已如前述。而證人戊○○另證稱伊
    不知道小龍之姓名、住所，伊都是跟被告己○○聯絡，又證
    稱伊有打電話跟小龍聯繫等語（本院卷第七六頁），前後所
    供亦有矛盾，足見，證人戊○○於本院之證述係附合被告所
    辯而為迴護之詞，要不可採。又證人戊○○於偵訊時雖證稱
    伊於九十六年四月間認識被告，同年十月四日被查獲前連同
    被查獲那次毒品，向被告購買四次毒品，大約隔半年買一次
    等語，其此部分所供固不無疑義。然依被告之供述及證人庚○○之證述，既堪認戊○○於上揭時、地購買Ｋ他命，顯然
    證人戊○○並非相隔半年始向被告購買Ｋ他命一次，準此，
    證人戊○○上開所證稱相隔半年買一次Ｋ他命乙節，與事實
    不符，而不足採。
  (五)非法販賣第三級毒品Ｋ他命係政府嚴予查緝之違法行為，非
    可公然為之，而每次買賣之價量，亦隨時隨雙方關係之深淺
    、當時之資力、需求程度及對行情之認知等因素，機動的調
    整，因之販賣之利得，除經坦承犯行，或價量均達到明確外
    ，委難察得實情，職是之故，縱未確切查得販賣賺取之實際
    差價，但除別有事證，足認係按同一價格轉讓，確未牟利外
    ，尚難執此認非法販賣之事證有所不足，致知過坦承者難辭
    重典，飾詞否認者反得逞僥倖，而失情理之平；且第三級毒
    品Ｋ他命因政府查禁販賣，取得不易，凡為販賣之不法勾當
    者，苟無利可圖，應無甘冒被查緝法辦重刑之危險，平白無
    端義務為該買賣之工作，是其販入之價格必較售出之價格低
    廉，而有從中賺取買賣差價牟利之意圖及事實，是被告意圖
    營利而販賣第三級毒品Ｋ他命二次予證人戊○○，當可認定
    。
  (六)綜上，被告己○○否認上揭犯行，無非卸責之詞，要不可採
    。本案事證明確，被告犯行洵堪認定，應依法論科。
五、被告行為後，毒品危害防制條例第四條第三項之販賣第三級
    毒品罪，業經總統於九十八年五月二十日公布修正，並自同
    年五月二十二日起生效（司法院九十八年六月二十九日院台
    廳刑一字第０九八００一四六四三號函參照）。修正後之毒
    品危害防制條例第四條第三項規定「製造、運輸、販賣第三
    級毒品者，處五年以上有期徒刑，得併科新臺幣七百萬元以
    下罰金。」，而修正前同條例第四條第三項係規定「製造、
    運輸、販賣第三級毒品者，處五年以上有期徒刑，得併科新
    臺幣五百萬元以下罰金。」，經比較新舊法律後，關於該罪
    主刑部分，修正前之規定較有利於被告，依刑法第二條第一
    項前段規定，自應適用修正前毒品危害防制條例第四條第三
    項規定處斷。
六、按刑罰上所謂之販賣行為，不以事後是否有得利為要件，只
    須以營利之意思，而有販入或賣出之行為，即足構成，縱因
    故無法高於購入原價出售，最後不得不以原價或低於原價讓
    與他人時，仍屬販賣行為（最高法院八十四年四月十八日第
    三次刑事庭會議決議、八十四年臺上字第六一六九號判決、
    八十六年臺上字第七五二二號判決意旨參照），而政府對於
    查緝施用、轉讓及販賣毒品無不嚴格執行，且販賣毒品罪更
    係重罪，設若無利可圖，衡情一般持有毒品者當不致輕易將
    持有之毒品交付他人，業如前述，是被告將Ｋ他命以八百元
    之代價交付予證人戊○○二次，顯有營利意圖甚明，故核被
    告所為，均係犯修正前毒品危害防制條例第四條第三項之販
    賣第三級毒品罪。又按刑法於九十四年二月二日修正公布，
    刪除第五十六條所定連續犯之規定，自九十五年七月一日施
    行。而基於概括犯意連續多次販賣毒品之行為，於刑法修正
    刪除連續犯規定之前，均依連續犯論以一罪。此次刑法第五
    十六條修正理由之說明謂：「對繼續犯同一罪名之罪者，均
    適用連續犯之規定論處，不無鼓勵犯罪之嫌，亦使國家刑罰
    權之行使發生不合理之現象。」「基於連續犯原為數罪之本
    質及刑罰公平原則之考量，爰刪除有關連續犯之規定」等語
    ，即係將本應各自獨立評價之數罪，回歸本來就應賦予複數
    法律效果之原貌。而所謂「集合犯」是指立法者所制定之犯
    罪構成要件中，本就預定有數個同種類之行為將反覆實行之
    犯罪而言，將各自實現犯罪構成要件之多數行為，解釋為集
    合犯，而論以一罪。是以對於集合犯，必須從嚴解釋，以符
    合立法者之本意。觀諸毒品危害防制條例所定之販賣毒品罪
    之構成要件文義，實無從認定立法者本即預定該犯罪之本質
    ，必有數個同種類行為而反覆實行之集合犯行，故販賣毒品
    罪，難認係集合犯。因此，就刑法修正施行後多次販賣毒品
    之犯行，採一罪一罰，始符合立法本旨（最高法院九十七年
    度台上字八七三號判決意旨參照），而本件被告己○○販賣
    毒品行為，在時間差距上，並非密接不可分開，在刑法評價
    上，各具獨立性，即非集合犯，更非接續犯，是被告二次販
    賣第三級毒品Ｋ他命之行為，犯意各別，行為互殊，應予分
    論併罰。被告前因違反槍砲彈藥刀械管制條例案件，經臺中
    地院以九十三年度中簡字第二四○九號判決處以有期徒刑六
    月，如易科罰金，以銀元三百元折算一日確定；又因背信案
    件，經同院以九十四年度易緝字第二六八號判決處以有期徒
    刑三月，如易科罰金，以銀元三百元折算一日確定；兩案經
    同院以九十四年度聲字第三九一七號裁定合併定應執行有期
    徒刑八月，如易科罰金，以銀元三百元折算一日確定，而於
    九十四年六月二十日易科罰金執行完畢，有臺灣高等法院被
    告前案紀錄表及臺灣臺中地方法院檢察署刑案資料查註紀錄
    表在卷可憑，被告前受有期徒刑執行完畢，五年內故意再犯
    本件有期徒刑以上之二罪，均為累犯，各應依刑法第四十七
    條第一項之規定加重其刑。毒品危害防制條例第十七條第一
    項固規定：「犯第四條至第八條、第十條或第十一條之罪，
    供出毒品來源，因而查獲其他正犯或共犯者，減輕或免除其
    刑」。而查被告己○○並未供出其販賣予證人戊○○之毒品
    來源，業據證人即臺中市警察局刑警大隊警員甲○○於本院
    到庭結證明確（本院卷第五八-二頁背面），另證人即保三
    總隊第一大隊台中刑事組警員丁○○亦於本院到庭證稱：「
    （你96年當時有沒有查獲己○○販賣毒品的案件？）有」、
    「（除了查獲到王政偉持有愷他命以外，有沒有再查到己○○另外販賣毒品的案件？）有。因為我們當初有對己○○實
    施通訊監察，所以我們是依據跟他的通話對象有實施搜索。
    那時候搜索是在台中市，我們是跟台中市刑警大隊一起搜索
    。我們在台中市有查獲詹淑惠」、「（己○○有沒有供出他
    毒品愷他命的來源？）有。當初在地院來文時他有供出說毒
    品來源是什麼人，那時候我是有跟他做舉發筆錄，之後他說
    如果毒品來源有再跟他聯絡時要通知我們。他後來確實有通
    知我們，我們有到台中市去盤查那部車子、去臨檢，但是那
    部車上完全沒有毒品」、「（有沒有查獲他所供的毒品來源
    ？）沒有」、「（你的意思是否是說他有說出來毒品的來源
    ，但是沒有查獲？）是」等語（本院卷第五十八-一頁背面
    ）。足見，被告就本案並無供出毒品來源，因而查獲其他正
    犯或共犯，自無依上開規定減免其刑之餘地。被告聲請向內
    政部警政署保安警察第三總隊第一大隊函詢是否因被告供出
    毒品來源而查獲情形，因上述證人到庭結證明確，本院認無
    函查之必要，附此敘明。
七、原審認被告己○○罪證明確，予以論罪科刑，固非無見。惟
    原審未就修正前、後毒品危害防制條第四條第三項規定，依
    刑法第二條第一項規定比較適用，尚有未洽。被告己○○上
    訴，仍否認罪行，固無理由，惟原判決既屬可議，自無以維
    持，應由本院將原判決撤銷改判。爰審酌被告販賣第三級毒
    品Ｋ他命二次予他人，足以使購買施用者形成成癮性，導致
    精神障礙與性格異常，嚴重戕害國人身體健康，及危害社會
    治安，所生危害甚巨，暨其素行、智識、犯罪手段、犯罪所
    得、各次販賣之數量，及犯後否認犯行等一切情狀，各量處
    如主文所示之刑，並定其應執行刑，以資懲儆。
八、沒收：
  (一)未扣案之上開門號0000000000號行動電話一支（
    廠牌：三星，型號：Ｄ５２８，含ＳＩＭ卡一張），為被告
    所有，業據被告供承在卷（原審卷第八七頁），且證人戊○○於偵查中證稱：伊每次找被告，是用伊的0000000
    000行動電話跟被告的行動電話聯絡等語（同上偵查卷第
    二六、二七頁），是上開行動電話一支為供本件犯罪所用之
    物，應依毒品危害防制條例第十九條第一項之規定宣告沒收
    ，如全部或一部不能沒收時，追徵其價額。
  (二)按犯毒品危害防制條例第四條第一項之販賣第一級毒品罪者
    ，其因犯罪所得之財物，沒收之，如全部或一部不能沒收時
    ，追徵其價額或以其財產抵償之。同條例第十九條第一項雖
    有明文，然所稱因犯罪所得之財物，係以實際所得者為限，
    苟無所得或尚未取得者，即無從為沒收、追徵或以財產抵償
    之諭知（最高法院九十六年度台上字第二三三一號判決意旨
    參照）。查被告二次販賣Ｋ他命予證人戊○○之對價因賒欠
    而屬「尚未取得」，業如前述，依上開說明不應為沒收之諭
    知。起訴書認應法沒收或以其財產抵償之，有所未洽，併予
    敘明。
九、被告己○○經合法傳喚，無正當理由不到庭，爰不待其陳述
    ，逕行判決。
據上論結，應依刑事訴訟法第三百七十一條、第三百六十九條第
一項前段、第三百六十四條、第二百九十九條第一項前段，修正
前毒品危害防制四條第三項、第十九條第一項、刑法第十一條前
段、第二條第一項前段、第四十七條第一項、第五十一條第五款
，判決如主文。
本案經檢察官乙○○到庭執行職務。
中    華    民    國    98    年    10    月    27    日
              刑事第四庭  審判長法  官  洪  耀  宗
                                法  官  劉  登  俊
                                法  官  許  文  碩
以上正本證明與原本無異。
如不服本判決應於收受送達後十日內向本院提出上訴狀，其未敘
述上訴之理由者並得於提起上訴後十日內向本院補提理由書（均
須按他造當事人之人數附繕本）「切勿逕送上級法院」。
                                書記官  郭  蕙  瑜
中    華    民    國    98    年    10    月    27    日


司法院資訊處製作；財團法人民間司法改革基金會備份。
